臺灣板橋地方法院刑事裁定　　　　　　 94年度交聲字第416號
原處分機關　交通部公路總局臺北區監理所板橋監理站
異　議　人
即受處分人　甲○○
上列異議人即受處分人因違反道路交通管理處罰條例案件，對於
交通部公路總局臺北區監理所板橋監理站中華民國94年3 月30日
所為之處分（原處分案號：板監違字第裁41-C00000000號）聲明
異議，本院裁定如下：
    主  文
異議駁回。
    理  由
一、原處分機關處分意旨略以：異議人即受處分人甲○○於民國
    94年2 月16日下午2 時10分許駕駛車牌號碼AUV-073 號重型
    機車，於臺北縣圓通路252 號巷口，經臺北縣政府警察局中
    和分局舉發「駕車行經有燈光號誌管制之交岔路口闖紅燈」
    違規，並移送原處分機關，原處分機關即依道路交通管理處
    罰條例第53條第1 項，裁處異議人即受處分人罰鍰新臺幣（
    下同）1,800 元，並依同條例第63條第1 項記違規點數3點
    ，罰鍰限於94年5 月14日前繳納，並註明上開罰鍰逾期不繳
    納之處分。
二、異議人即受處分人異議意旨則以：其確認出305 巷口時為閃
    紅燈，過252 巷口則為綠燈。本案舉發警員係單員（非小組
    ）執勤，而警員所稱違規之事實亦與事實有所出入，且該警
    員並非在前方設卡攔查。異議人即受處分人係於271 巷至
    257 巷口間，在車陣中經該舉發警員由左後逼近，示意停車
    受檢，據違規地點252 巷口已相距約有150 公尺，途經297
    巷、291 巷（即為閃紅燈處，對側為232 巷）281 巷、271
    巷等，故舉發警員係採後方設伏方式，若然則應照相存證，
    惟本件僅依舉發警員純屬片面之詞，令人難以信服。而聲明
    異議，請求撤銷原處分等語。
三、按汽車駕駛人，行經有燈光號誌管制之交岔路口闖紅燈者，
    新臺幣（下同）1,800 元以上5,400 元以下罰鍰；又汽車駕
    駛人有上開情形時，除依原條款處罰鍰外，並記違規點數3
    點，道路交通管理處罰條例第53條第1 項及第63條第1 項第
    3 款分別定有明文。
四、經查：異議人即受處分人甲○○固不否認於94年2 月16日下
    午4 時10分許騎乘車牌號碼AUV-073 號重型機車，由臺北縣
    中和市○○路305 巷右轉圓通路，途經圓通路252 巷與圓通
    路有號誌之交岔路口，而後為警攔查之事實，惟否認有何闖
    紅燈之違規行為，辯稱其出前開圓通路305 巷口時為閃紅燈
    ，經過圓通路252 巷口則為綠燈云云。惟異議人即受處分人
    騎乘前開機車行經圓通路252 巷口時確有闖紅燈之違規行為
    ，業經證人陳清行即舉發本件違規之警員證述明確，其於本
    院調查中結證稱：其於該日下午2 點到4 點在臺北縣中和市
    ○○路305 巷口執行定點舉發勤務。異議人即受處分人從圓
    通路305 巷口右轉出來，305 巷口設有1 閃光紅燈，圓通路
    則是閃光黃燈，此時異議人即受處分人尚未違規，前方大約
    20公尺就是圓通路252 巷口，設有紅綠燈，異議人即受處分
    人有看見其在執勤，但在圓通路252 巷時闖紅燈，其確定異
    議人即受處分人騎車過去時就是紅燈，不是變換燈號之時，
    旁邊其他機車都有停下來。異議人即受處分人一闖過去，其
    就認定他的安全帽以及背影馬上騎機車追趕，後來在297 巷
    口攔下異議人即受處分人，闖紅燈的人就是其追趕的人，當
    場他有承認，亦沒有拒絕簽名，簽完名後就離開。297 巷到
    252 巷大約長150 公尺等語。亦即證人陳清行證稱當時確實
    很清楚看到異議人即受處分人行經臺北縣圓通路252 號巷口
    闖紅燈，其陳明其馬上騎乘機車在後追趕，並說明並無誤認
    之理由，其證述與經驗法則及論理法則均不違背。參諸證人
    陳清行與異議人即受處分人之間素不相識，亦無宿怨、仇隙
    。亦應無甘冒自身觸犯偽證罪之風險而設詞誣攀異議人之理
    ，故證人即警員陳清行之證言，誠為平允可信。又按交通警
    員製單舉發違反道路交通管理處罰條例所列之違規事實，本
    質上為行政處分，係公務員基於職務上權力，依法就特定之
    具體事件所為具有公法上效果之單方行政行為，基於公務員
    為公法上行為具有公信力之原則，該行政處分當可被推定為
    真正，其據以依法處分之事實認定亦為真正無誤。從而，
    本件經查既無任何證據足資證明警員陳清行有捏造事實違法
    取締之情事，則執勤警員本其維護交通秩序、安全職責所為
    之舉發，自堪推定為真實。則異議人即受處分人騎乘車牌號
    碼AUV-073 號重型機車，行經有燈光號誌管制之交岔路口闖
    紅燈，其違規自已明確。原處分機關依法裁量，核無違誤。
    本件異議為無理由，應予駁回。
據上論斷，應依道路交通案件處理辦法第19條，裁定如主文。
中　　華　　民　　國　　94　　年　　5 　　月　　31　　日
                   交通法庭  法　官       張宏節
上列正本與原本無異。
如不服本裁定應於送達後5日內向本院提出抗告狀。
                             書記官        鄧順生
中　　華　　民　　國　　94　　年　　5 　　月　　31　　日
